臺灣新竹地方法院民事簡易判決
110年度竹北簡字第411號
原      告  林姝妤  

被      告  丁步新  

上列當事人間請求損害賠償事件，經原告提起刑事附帶民事訴訟
，本院刑事庭裁定移送前來（110年度交附民字第44號），本院
於民國110年12月15日辯論終結，判決如下：
    主      文
被告應給付原告新臺幣伍萬參仟柒佰玖拾捌元，及自民國一一○
年二月十日起至清償日止，按週年利率百分之五計算之利息。
原告其餘之訴駁回。
本判決第一項得假執行。但被告如以新臺幣伍萬參仟柒佰玖拾捌
為原告預供擔保，得免為假執行。 
原告其餘假執行之聲請駁回。 
    事實及理由
一、原告主張：被告於民國109年4月27日下午4時9分許，騎乘車
    牌號碼000-000號普通重型機車，沿新竹縣竹北市莊敬五街
    由南往北方向行駛，行經新竹縣○○市○○○街00號前時，貿然
    迴轉欲跨越分向限制線至對向車道，適有原告騎乘車牌號碼
    000-0000號普通重型機車（下稱系爭機車），沿新竹縣竹北
    市莊敬五街由南往北方向直行行駛至該處，雙方因閃避不及
    發生碰撞，致原告受有右手肘挫擦傷、右腋下、右大腿及左
    小腿鈍挫傷併瘀腫、右手腕、右膝鈍挫傷紅腫等傷害，原告
    為此支出醫療費用新臺幣（下同）12,619元、就醫往返車資
    87,980元、修車費30,007元，並受有財物損失2,980元、工
    作損失（在家休養1個月＋請假扣薪）44,272元。另原告因上
    開傷勢持續治療中，並患有急性壓力創傷，且原告於車禍後
    拍婚紗照，因傷勢疤痕留下遺憾，故請求被告賠償精神慰撫
    金50,000元，並聲明：被告應給付原告186,372元，及自起
    訴狀繕本送達翌日起至清償日止，按週年利率百分之5計算
    之利息。訴訟費用由被告負擔。請准供擔保宣告假執行（按
    原告雖於最後言詞辯論期日提出單據擴張各項請求金額，但
    未變更訴之聲明）。
二、被告則以：原告於車禍6個月後又提出新的診斷證明書，應
    與車禍所造成之傷害沒有關係，且原告所提出之就醫往返車
    資不合理、修車費亦未計算折舊、財物損失部分有些不需要
    換新，又原告車禍當時沒有工作應無工作損失，其請求之精
    神慰撫金亦過高。爰答辯聲明：請求駁回原告之訴及其假執
    行之聲請，訴訟費用由原告負擔。如受不利之判決，願提供
    擔保請准宣告免為假執行。
三、得心證之理由：
（一）按因故意或過失，不法侵害他人之權利者，負損害賠償責
      任。不法侵害他人之身體或健康者，對於被害人因此喪失
      或減少勞動能力或增加生活上之需要時，應負損害賠償責
      任。不法侵害他人之身體、健康者，被害人雖非財產上之
      損害，亦得請求賠償相當之金額。民法第184條第1項前段
      、第193條第1項、第195條第1項前段分別定有明文。查被
      告於上開時地騎乘機車貿然迴轉欲跨越分向限制線至對向
      車道，造成同向騎乘機車直行之原告閃避不及，兩車發生
      碰撞，致原告受有右手肘挫擦傷、右腋下、右大腿及左小
      腿鈍挫傷併瘀腫、右手腕、右膝鈍挫傷紅腫等傷害等情，
      業據原告提出診斷證明書、醫療費用單據等件為證，而被
      告所涉過失傷害刑事案件，業經本院109年度交易字第629
      號刑事判決判處拘役45日，得易科罰金確定在案，有刑事
      判決附卷可稽（見本院110年度竹北司簡調字第111號卷第
      9-12頁，下稱調解卷），被告對此均不爭執（見調解卷第
      66頁），足認被告就本件車禍之發生，顯有過失，且其過
      失行為與原告所受之傷害，有相當因果關係。準此，原告
      依據上開規定請求被告賠償其損害，於法有據，應予准許
      。　　　　
（二）關於原告請求被告給付損害賠償金額，應否准許，茲分別
      審究如下：
　１、醫療費用及就醫往返車資：
　　　原告主張其因車禍受傷而支出醫療費用（含醫療用品）12
      ,619元，業據提出東元醫院復健科治療單數紙、醫療用品
      報價單暨統一發票、中國醫藥大學新竹附設醫院門診醫療
      收據、一品堂竹北中醫診所診斷證明書暨醫療費用證明單
      、東元醫院及中國醫藥大學新竹附設醫院診斷證明書為憑
      （見外放證物袋及本院110年度交附民字第44號卷第5、7
      、21、23頁，下稱附民卷），被告雖就一品堂竹北中醫診
      所110年1月28日及東元醫院109年7月21日之診斷證明書所
      載「髖部、右大腿及右肩挫傷」、「右側髖部挫傷、右側
      肩膀挫傷、右側手肘挫傷」等傷勢予以爭執，然上開傷勢
      與車禍當日東元醫院診斷之「右手肘挫擦傷、右腋下、右
      大腿及左小腿鈍挫傷併瘀腫、右手腕、右膝鈍挫傷紅腫」
      等傷勢確有部分相同，參以原告提出之傷勢照片（見外放
      證物袋）顯示原告身體確有多處擦挫傷，右大腿瘀腫尤為
      嚴重，且原告於受傷翌日即在一品堂竹北中醫診所接受門
      診治療，迄109年8月1日持續就診46次，此部分醫療費用
      已達8,870元；另原告自109年5月20日起亦持續於東元醫
      院復健科進行復健，迄至110年12月間均有相關復健紀錄
      可稽，足見原告所受傷勢非長時間復健治療難以回復，且
      經核算原告所提醫療單據，原告業已支出醫療費用（含醫
      療用品）共計17,479元。是本院審酌原告所受傷勢程度及
      上開持續就醫紀錄暨診斷證明書所載，認原告僅請求被告
      賠償醫療費用（含醫療用品）12,619元，確屬合理且必要
      之支出，應予准許。至原告請求之就醫往返車資，觀諸原
      告提出之診斷證明書記載，原告於事故受傷後，經急診治
      療即於當日離院，原告並未舉證說明其傷勢有何須長期仰
      賴計程車就診之必要以實其說，是本院認原告此部分請求
      舉證尚有不足，礙難准許。
　２、修車費：
    ⑴按不法毀損他人之物者，被害人得請求賠償其物因毀損所
      減少之價值，民法第196條定有明文。又物被毀損時，被
      害人除得依據民法第196條請求賠償外，並不排除民法第2
      13條至第215條之適用，依民法第196條請求賠償物被毀損
      所減少之價額，得以修復費用為估定之標準，但以必要者
      為限（例如：修理材料以新品換舊品，應予折舊），亦有
      最高法院77年度第9次民事庭會議決議、同院73年度台上
      字第1574號判決可資參照。本件被告因前開過失行為肇致
      系爭機車毀損，已如前述，被告自應就系爭車輛所受損害
      負賠償責任。
    ⑵惟查，系爭機車車主雖為彭義騰，然其已將損害賠償請求
      權讓與給原告，有讓渡同意書1份在卷可參；系爭機車因
      本件事故受損後，經送至gogoro竹北成功服務中心修復，
      花費回復原狀費用30,007元乙節，有gogoro銷貨明細資料
      及統一發票為證（見附民卷第19頁），而上開銷貨明細所
      列各修復項目與系爭機車受損之情形相符，各項費用尚稱
      合理，為修復系爭機車所必要，堪認為系爭機車回復原狀
      所需之必要費用。又系爭機車係106年11月出廠，有公路
      監理電子閘門資料在卷可參，遭毀損當時（即109年4月27
      日），已有2年5月之使用期間（見本院卷第25頁），揆諸
      前揭說明，以新品換舊品而更換之零件，自應予以折舊；
      本院依行政院台（86）財字第52053號公布之固定資產耐
      用年數表及固定資產折舊率表，採定率遞減法計算其折舊
      ，即系爭機車耐用年數3年，每年折舊率千分之536，則上
      開維修系爭機車零件費用23,785元，扣除折舊金額後，被
      告應賠償之零件部分費用為3,977元（計算方式如附表）
      ，工資部分6,222元則無折舊問題，準此，系爭機車因本
      件事故受損所需必要修復費用應為10,199元（計算式：3,
      977＋6,222＝10,199）。
　３、財物損失：
　　　原告主張車禍造成安全帽及系爭機車保護套毀損，請求被
      告賠償2,980元，並提出網購資料為憑（見外放證物袋）
      ，依網購資料顯示原告確於車禍前不久之109年4月3日購
      買系爭機車保護套，本院審酌系爭車輛因車禍受損而支出
      修復費用30,007元，顯見車輛已受損嚴重，可合理推斷最
      外層保護套應已毀損而不堪使用，故原告請求被告賠償系
      爭車輛保護套費用980元，應予准許；然原告未能提出安
      全帽損壞之相關證據，即難僅據原告所述，採為有利於原
      告之認定，是原告此部分之請求，難認有據，不應准許。
　４、工作損失：
　　　原告主張其因本件事故請假遭扣薪4,272元，並休養1個月
      而受有1個月工作損失40,000元等語，為被告所爭執。經
      查，原告請假至檢察署或法院處理車禍事宜，乃原告為主
      張權利或循訴訟途徑保障其權利所為之支出，難認與被告
      上揭過失之侵權行為間有相當之因果關係，故不能請求。
      而原告請假就醫雖已提出請假單為證，然迄言詞辯論終結
      前原告均未提出扣薪證明以實其說，致本院無從知悉其工
      作性質、薪資結構為何，並據以核定此部分請求是否有理
      由，是原告請求被告賠償此部分工作損失，均應予駁回。
      另原告主張受傷後醫囑需休養1個月，然原告所提診斷證
      明書均未見有任何原告有因傷勢而不能工作之記載，且以
      原告傷勢以觀，尚難認其因車禍事件而有無法工作之情，
      況此部分僅有原告自述，並無請假證明，縱有請假1個月
      ，是否有因請假遭扣薪而受有損害，原告均未能舉證以實
      其說，故原告請求被告賠償其1個月不能工作之薪資損失4
      0,000元，要屬無據，不能准許。　　　
　５、精神慰撫金：　　
　　　按慰藉金係以精神上所受無形之痛苦為準，非如財產損失
      之有價額可以計算，究竟如何始認為相當，自應審酌被害
      人及加害人之地位、身分資力、家況、加害程度並被害人
      所受痛苦之程度、與其家屬之關係暨其他一切情事，定其
      數額（最高法院48年度台上字第798號、51年度台上字第2
      23號判例意旨參照）。經查，原告因本件車禍受有右手肘
      挫擦傷、右腋下、右大腿及左小腿鈍挫傷併瘀腫、右手腕
      、右膝鈍挫傷紅腫等傷害，衡情自受有精神上之痛苦，故
      原告據以請求賠償精神慰撫金，於法並無不合。本院審酌
      原告自承大學畢業、大約10年從事施工圖繪製，月薪大約
      4萬多，名下有汽車、投資多筆；被告自承大學畢業，從
      事便利商店、外送工作，月薪大約4萬左右，並育有2名未
      成年子女，名下僅有投資1筆等情，為兩造自陳在卷（見
      本院卷第27頁），並有兩造之稅務電子閘門財產所得調件
      明細表可憑（見保密卷宗），兼衡兩造之身分、地位、經
      濟能力、行為、原告所受傷勢及被告之過失態樣、事故後
      態度等一切情狀，本院認為原告請求被告賠償精神慰撫金
      5萬元，尚屬合理適當。
　６、從而，原告得請求被告賠償73,798元（計算式：12,619＋10
      ,199＋980＋50,000＝73,798）。至原告於辯論終結後始具狀
      追加賠償金額為198,438元，此部分未經被告辯論，本院
      自無從予以斟酌，附此敘明。　　
（三）再按強制汽車責任保險法第32條規定，保險人依本法規定
      給付之保險金，視為加害人或被保險人損害賠償金額之一
      部分，加害人或被保險人受賠償請求時，得扣除之。從而
      保險人所給付受益人之保險金，可視為被保險人或加害人
      所負損害賠償金額之一部分，受害人倘已自保險金獲得滿
      足，自不得又對被保險人或加害人再事請求（最高法院90
      年台上字第825號判決參照）。查原告因本件車禍事故而
      受領強制汽車責任險保險理賠金2萬元乙情，為原告所自
      承（見本院卷第26頁），故原告上開所得請求賠償之金額
      ，自應扣除已領取之強制險理賠金。從而，原告得請求被
      告損害賠償之金額應以53,798元為限（計算式：73,798－2
      0,000＝53,798）。 
（四）末按給付無確定期限者，債務人於債權人得請求給付時，
      經其催告而未為給付，自受催告時起，負遲延責任，其經
      債權人起訴而送達訴狀，或依督促程序送達支付命令，或
      為其他相類之行為者，與催告有同一之效力，遲延之債務
      ，以支付金錢為標的者，債權人得請求依法定利率計算之
      遲延利息，應付利息之債務其利率未經約定，亦無法律可
      據者，週年利率為百分之5，民法第229第2項、第233條第
      1項前段、第203條分別有明文規定。本件係以支付金錢為
      標的，行使侵權行為損害賠償之債，自屬無確定期限者，
      從而，原告請求被告給付53,798元，及自起訴狀繕本送達
      翌日即110年2月10日起至清償日止，按年息百分之5計算
      之利息，為有理由，應予准許，逾此部分之請求，則屬無
      據，應予駁回。　
四、本件係依民事訴訟法第427條第1項規定適用簡易訴訟程序所
    為被告部分敗訴之判決，就原告勝訴部分依同法第389條第1
    項第3款規定，應依職權宣告假執行，原告聲請願供擔保准
    予假執行，僅為促使本院依執權宣告，併此敘明。被告陳明
    願供擔保，聲請宣告免為假執行，核無不合，爰酌定相當之
    擔保金額准許之。至原告敗訴部分，原告雖聲明願供擔保請
    准宣告假執行，惟因該部分因訴之駁回而失所依據，應併予
    駁回。　
五、本件事證已臻明確，兩造其餘攻擊防禦方法及所提證據，經
    核於結果不生影響，爰不一一論述，併此敘明。　　
六、本件因係原告提起刑事附帶民事訴訟，請求損害賠償事件，
    依法本無須繳納裁判費用，且經本院刑事庭裁定移送後，於
    本院民事訴訟程序進行期間亦無支付任何訴訟費用，是本院
    於裁判時即不為訴訟費用負擔之諭知，併此敘明。　　
七、據上論結，本件原告之訴為有理由，依民事訴訟法第436條
    第2項、第389條第1項第3款、第392條第2項，判決如主文。
中　　華　　民　　國　　110 　年　　12　　月　　30　　日
                  竹北簡易庭  法　官  傅伊君
以上正本係照原本作成。　　　　　　　　　
如對本判決上訴，須於判決送達後20日內向本院提出上訴狀。如
委任律師提起上訴者，應一併繳納上訴審裁判費。　　　　　　
中　　華　　民　　國　　111 　年　　1 　　月　　4 　　日
                              書記官  李勻淨
附表
-----
折舊時間           金額
第1年折舊值        23,785×0.536=12,749
第1年折舊後價值    23,785-12,749=11,036
第2年折舊值        11,036×0.536=5,915
第2年折舊後價值    11,036-5,915=5,121
第3年折舊值        5,121×0.536×(5/12)=1,144
第3年折舊後價值    5,121-1,144=3,977